【裁判字號】    99,司財管,85
【裁判日期】    991201
【裁判案由】    指定遺產管理人
【裁判全文】
臺灣士林地方法院民事裁定            99年度司財管字第85號
聲  請  人  第一商業銀行股份有限公司
法定代理人  蔡慶年
代  理  人  呂立偉
上列聲請人聲請選任被繼承人廖淵欽遺產管理人事件，本院裁定
如下：
    主  文
選任廖啟志（男，民國○○年○○月○ 日生，身分證統一編號：Ｚ000
000000號，住台北市○○區○○街112 巷5 弄6 號2 樓）為被繼
承人廖淵欽之遺產管理人。
准對被繼承人廖淵欽（男，民國○○年○○月○○日生，身分證統一編
號：Ｚ000000000號，生前住臺北市○○區○○街112 巷5 弄6 號
2 樓，已於民國98年11月3 日死亡）之大陸地區以外之繼承人為
承認繼承之公示催告。
被繼承人廖淵欽之大陸地區以外之繼承人，應自前項公示催告最
後登載新聞紙之日起壹年貳月內承認繼承。上述期限屆滿，無繼
承人承認繼承時，被繼承人廖淵欽之遺產，於清償債權並交付遺
贈物後，如有賸餘即歸屬國庫。
程序費用由被繼承人廖淵欽之遺產負擔。
    理  由
一、按繼承開始時，繼承人之有無不明，而無親屬會議或親屬會
    議未於1 個月內選定遺產管理人者，利害關係人得聲請法院
    選任遺產管理人，並由法院依公示催告程序，定6 個月以上
    之期限，公告繼承人，命其於期限內承認繼承，民法第1177
    條、第1178條第1 項、第2 項定有明文。
二、本件聲請意旨略以：聲請人為被繼承人廖淵欽之債權人，其
    不動產業經臺北地方法院受理在案並囑託屏東地方法院執行
    ，惟被繼承人廖淵欽已死亡，且其繼承人等皆已拋棄繼承。
    然其親屬會議並未於一個月內選定遺產管理人致強制執行程
    序中斷，為維護聲請人之權益，請求指定被繼承人之配偶廖
    陳貴美擔任遺產管理人，並提出戶籍謄本、繼承系統表、本
    院99年5 月4 日士院木家巧98年度司繼字第779 號函、臺灣
    嘉義地方法院債權憑證、不動產登記謄本等件為證。
三、經查，被繼承人廖淵欽確於98年11月3 日死亡，其繼承人均
    已拋棄繼承，且被繼承人廖淵欽之親屬亦未依上開期限選定
    遺產管理人，此業據聲請人提出本院拋棄繼承准予備查函影
    本為證，並經本院依職權調閱98年度司繼字第779 號拋棄繼
    承全案卷核閱無訛，堪信聲請人之主張為真實。又聲請人既
    為被繼承人之債權人，其對於被繼承人之遺產具有利害關係
    ，自屬法律上之利害關係人，故其聲請選任被繼承人之遺產
    管理人，洵屬有據，應予准許。另聲請人雖主張指定被繼承
    人之配偶廖陳貴美為遺產管理人，惟廖陳貴美現年為70歲，
    年事已高，應無能力擔任被繼承人之遺產管理人。本院審酌
    廖啟志為被繼承人廖淵欽之子，雖已拋棄繼承被繼承人廖淵
    欽之遺產，然其同意擔任被繼承人廖淵欽之遺產管理人（見
    本院99年11月16日非訟事件筆錄），且其高中畢業，目前從
    事空調業務工作，應能勝任遺產管理人之職務，爰選任廖啟
    志為被繼承人廖淵欽之遺產管理人，並依法為承認繼承之公
    示催告。
四、爰依非訟事件法第157條，裁定如主文所示。
五、如不服本裁定，應於裁定送達後10日內，以書狀向本院提出
    抗告狀，並繳納抗告費新臺幣1,000元。
中    華    民    國    99    年    12    月    1     日
                  家事庭司法事務官

司法院資訊處製作；財團法人民間司法改革基金會備份。
